臺灣臺北地方法院刑事判決　　　　　　　　　　　　九十一年度交易字第一四三號
　　公　訴　人　臺灣臺北地方法院檢察署檢察官
　　被　　　告　甲○○　男　三.
右列被告因公共危險案件，經檢察官聲請以簡易判決處刑（九十一年度偵字第四五二
○號），經本院新店簡易庭受理後（受理案號為九十一年度店交簡字第二五一號），
認不宜以簡易判決處刑，移送前來，本院適用通常程序判決如左：
    主  文
甲○○服用酒類，不能安全駕駛動力交通工具而駕駛，累犯，處有期徒刑陸月，如易
科罰金，以參佰元折算壹日。
    事  實
一、甲○○於民國八十八年間因酒後駕車涉犯公共危險罪，經臺灣臺北地方法院檢察
    署檢察官偵查後職權不起訴確定（八十八年度偵字第一八一六九號）；復於九十
    年二月九日酒後駕車，經臺灣臺北地方法院檢察署檢察官偵查後聲請簡易判決處
    刑（九十年度偵字第四九六九號），本院臺北簡易庭於九十年五月三日以九十年
    度北交簡字第一一二二號刑事判決，判處其罰金貳萬伍仟元確定；其又於九十年
    三月廿八日酒後駕車，經臺灣苗栗地方法院檢察署檢察官提起公訴（九十年度偵
    字第一六六四號），經臺灣苗栗地方法院於九十年七月十六日以九十年度交易字
    第四七號刑事判決，判處其有期徒刑肆月確定，於同年十一月二十二日易科罰金
    執行完畢；其另於九十年七月十二日酒後駕車，經臺灣臺北地方法院檢察署檢察
    官偵查後聲請簡易判決處刑（九十年度偵字第一八二八六號），經本院臺北簡易
    庭於九十一年一月七日以九十年度北交簡字第三六九九號刑事判決，判處其有期
    徒刑肆月確定。詎其已有上開多次酒醉駕車遭科處刑罰之記錄，仍不知悔改，於
    九十一年二月十日下午五時許起至六時許止，在台北縣汐止市○○街某餐廳內服
    用酒類啤酒，已達思考、個性行為改變而不能安全駕駛動力交通工具之程度，猶
    駕駛動力交通工具即車號ＣＸ－七一六○號自小客車上路，欲前往台北縣新店市
    ，於同日下午六時五十五分許行至國道三號高速公路南向二十五公里處，因不勝
    酒力將前開汽車停放於路肩休息而為警查獲，測得其呼氣所含酒精濃度達每公升
    零點九六毫克。
二、案經內政部警政署國道公路警察局第六警察隊報請臺灣臺北地方法院檢察署檢察
    官偵查聲請簡易判決處刑。
        理      由
一、訊據被告甲○○，對於右揭飲用啤酒後，仍駕車上路行駛之事實已坦承不諱，並
    有酒測單一紙在卷可稽。被告雖於本院審理中辯稱當日伊係於酒後五、六小時方
    駕車上路，且係因服用感冒藥、身體不適方停車休息云云，惟查：被告已自承遭
    警查獲當日係於當晚五、六時用餐時飲酒，而本件酒測施測時間為傍晚六時五十
    五分，有前開酒測單可憑，足證被告辯稱伊於酒後已休息五、六小時方駕車上路
    ，並非事實。又被告對於伊將汽車停放在路肩之原因，於偵查中係供稱查獲當日
    因覺車子有問題方下車查看（偵卷第二五頁訊問筆錄參照），與伊事後所陳因身
    體不適、服用感冒藥方停車休息等語亦不相符，被告先後互岐之說詞，要屬畏罪
    卸責之論，且無礙於伊有酒後駕車行為之認定，均不足採。
二、按刑法第一百八十五條之三所規定服用酒類，不能安全駕駛動力交通工具而駕駛
    者，應負刑事責任，揆其立法目的本在藉抽象危險犯之犯罪構成要件，以嚇阻酒
    後駕車者對道路交通安全之危害，本不以發生實害為必要。而所謂不能安全駕駛
    之認定，並無一定之數值可供界定，而係由法院以一般社會通念之客觀標準，足
    生公共危險時即足。目前行政機關所取締酒後駕車之參考標準，係依法務部於八
    十八年五月十日邀集司法院刑事廳、交通部、行政院衛生署、內政部警政署及中
    央警察大學等機關開會，所為凡呼氣酒精濃度逾每公升含零點五五毫克時，即屬
    不能安全駕駛之決議。上開會議決議本身固僅屬檢警取締酒後駕車之參考，尚無
    拘束法院之效力，惟以上開會議決議所採之標準，係參考美國、德國及日本等國
    家所進行之酒精濃度與精神狀態之測試實驗，亦即，各項實驗均發現凡呼氣中酒
    精濃度達每公升零點五五毫克時，就人之生理方面，已產生視覺反應遲鈍、影像
    不能集中、同時不能看清前方路況及車旁照後鏡等狀況，及駕駛能力已受有影響
    、肇事率已為一般人正常人之十倍之事實。被告於警方查獲時，測得其呼氣中酒
    精濃度達每公升零點九六毫克，依一般社會通念，已達不能安全駕駛之程度；且
    其係因酒後不勝酒力，將所駕駛汽車停放在高速公路路肩休息方為警查獲，有警
    製刑法第一百八十五條之三案件測試觀察紀錄表在卷可考，可知其於酒後駕駛能
    力已受影響，益證其於酒後已達不能安全駕車之程度。而被告於酒後確有駕車之
    事實，業如前述，是以其確有於飲用酒類後，已達不能安全駕駛動力交通工具而
    仍然駕駛之犯行，堪予認定。
三、核被告所為，係犯刑法第一百八十五條之三服用酒類不能安全駕駛動力交通工具
    而駕駛罪。其於九十年三月間因公共危險案件，經臺灣苗栗地方法院於九十年七
    月十六日判處其有期徒刑肆月，於同年八月三日即告確定，甫於同年十一月二十
    二日易科罰金執行完畢，有臺灣高等法院檢察署刑案紀錄簡覆表可按，其於五年
    內再犯本件有期徒刑以上之罪，為累犯，應依刑法第四十七條規定加重其刑。爰
    審酌酒後駕車之危害及酒後不應駕車之觀念，已透過學校教育、政令宣導及各類
    媒體廣為介紹傳達各界週知多年，被告對於酒後不能駕車，及酒醉駕車之危險性
    ，應有相當之認識，且其已有如事實欄所載多次因酒醉駕車遭科處刑罰之記錄，
    有臺灣高等法院檢察署刑案紀錄簡覆表、臺灣臺北地方法院檢察署八十八年度偵
    字第一八一六九號不起訴處分書、九十年度偵字第四九六九號聲請簡易判決處刑
    書、九十年度偵字第一八二八六號聲請簡易判決處刑書、臺灣苗栗地方法院檢察
    署九十年度偵字第一六六四號起訴書、臺灣苗栗地方法院九十年度交易字第四七
    號刑事判決等件附卷可參，詎仍不知悔悟，猶於酒後駕車上路，顯心存僥倖，並
    乏尊重其他用路人生命、財產安全之觀念，至為可訾，及其犯後仍飾詞狡辯，意
    圖卸責，態度不佳等各項情狀，量處如主文所示之刑，並諭知易科罰金之折算標
    準，以示懲儆。
據上論斷，依刑事訴訟法第四百五十二條、第二百九十九條第一項前段、刑法第一百
八十五條之三、第四十七條，罰金罰鍰提高標準條例第二條，判決如主文。
本案經檢察官王怡菁到庭執行職務
中      華      民      國      九十一      年    十二    月卅一    日
                                      臺灣臺北地方法院交通法庭
                                          法  官  陳婷玉
右正本證明與原本無異。
如不服本判決，應於判決送達後十日內，向本院提出上訴狀。
                                          書記官  陳弘文
中      華      民      國      九十二      年    一      月    七      日
附錄本案所犯法條全文
刑法第一百八十五條之三（服用藥物駕駛交通工具罪）
服用毒品、麻醉藥品、酒類或其他相類之物，不能安全駕駛動力交通工具而駕駛者，
處一年以下有期徒刑、拘役或三萬元以下罰金。
